臺灣臺南地方法院刑事判決
111年度易字第37號
公  訴  人  臺灣臺南地方檢察署檢察官
被      告  陳大川



上列被告因竊盜案件，經檢察官提起公訴（110年度營偵字第247
5號、第2478號），本院判決如下：
    主  文
陳大川犯竊盜罪，處有期徒刑肆月，如易科罰金，以新臺幣壹仟
元折算壹日；又犯踰越安全設備侵入住宅竊盜罪，處有期徒刑捌
月。
    犯罪事實
一、陳大川於民國110年10月10日22時16分許，行經臺南市○○區○
    ○路○段0號前時，見蘇煜勛所有之背包放置於該處之機車腳
    踏墊上，竟意圖為自己不法之所有，基於竊盜之犯意，徒手
    竊取該背包（內有皮夾1個、身分證1張、健保卡1張、機車
    駕照1張、東山區農會提款卡1張、學生證1張、藍牙耳機1個
    含保護套、充電線1組、鑰匙1串等物，價值共計約新臺幣〈
    下同〉6900元）得手後離去。嗣蘇煜勛發現遭竊報警，經警
    調閱監視器錄影畫面後，循線追查，因而查獲。
二、陳大川復意圖為自己不法之所有，基於踰越安全設備侵入住
    宅竊盜之犯意，於110年10月12日11時33分許，前往臺南市○
    ○區○○里○○00號其妹婿郭樹仁住處，徒手推倒該住處外圍欄
    並踰越後進入該址停車處，竊取直立推車1台（價值約1000
    元）得手後離去。嗣郭樹仁發現圍欄遭推倒後調閱監視器錄
    影畫面，始查悉上情，乃報警處理。
    理  由
一、證據能力之認定:
㈠、被告主張證人即告訴人郭樹仁警詢及偵查中所為之陳述，無
    證據能力等語。查證人郭樹仁於警詢及偵查中所為之陳述，
    屬被告以外之人於審判外之陳述，被告既不同意作為證據，
    且證人郭樹仁於本院審理時業經以證人身分到庭接受交互詰
    問，而其於警詢及偵查中所為之陳述，與其在本院之證述內
    容尚無明顯不同，上開證人於警詢及偵查中所為之陳述，即
    非證明犯罪事實存否所必要，自無刑事訴訟法第159 條之2 
    例外得認為有證據能力之情形，亦無同法第159 條之3 規定
    可採為證據之特別情狀，應認為證人郭樹仁於警詢及偵查中
    所為之陳述，無證據能力。
㈡、本件判決以下所引證據屬傳聞證據部分，被告於本院準備程
    序中就證據能力均表示無意見（本院卷第66頁），而本院審
    酌該等傳聞證據作成時之情況，並無違法取證及證明力過低
    之瑕疵，亦認以之作為證據為適當，依前揭規定說明，自得
    為證據。
㈢、本件其餘非供述證據，被告並未於本院言詞辯論終結前表示
    無證據能力，復查其取得過程亦無何明顯瑕疵，均具證據能
    力。
二、認定犯罪事實所憑之證據及理由:
㈠、上開犯罪事實一部分，業據被告供認在卷（警卷一第3至6頁
    ，偵卷一第53至54頁，本院卷第63頁、103頁、357頁），核
    與證人即被害人蘇煜勛警詢之證述相符（警卷一第9至11頁
    ），並有臺南市政府警察局白河分局扣押筆錄、扣押物品目
    錄表、贓物認領保管單、監視器錄影內容截圖照片、現場照
    片附卷可參（警卷一第13至15頁、19頁、21至23頁、27頁、
    33頁、35至39頁、45頁、39至43頁），此部分被告之自白與
    事實相符，足以採信。此部分竊盜事實，事證明確，堪以認
    定。
㈡、上開犯罪事實二部分，訊據被告雖坦承有至臺南市○○區○○里○
    ○00號其妹婿郭樹仁住處，推倒圍欄後進入並取走直立推車1
    台等情，然矢口否認有何竊盜犯行，辯稱:該直立推車是我1
    0年前在嘉義購買的，是我和我母親以前載資源回收所使用
    的推車，後來我妹妹做了一個門，把推車放他們那邊，我只
    是拿回自己的東西云云。經查:
1 、被告有於110年10月12日11時33分許，前往臺南市○○區○○里○
    ○00號其妹婿郭樹仁住處，徒手將該住處外圍欄推倒後踰越
    進入停車處，取走直立推車1台等情，業據被告供認無誤（
    警卷二第5至7頁，偵卷一第54頁，本院卷第369至370頁），
    核與證人即告訴人郭樹仁於本院審理時之證述相符（本院卷
    第104至110頁），並有臺南市政府警察局白河分局扣押筆錄
    、扣押物品目錄表、贓物認領保管單、監視器錄影內容截圖
    照片等在卷可參（警卷二第21至29頁、37頁、39至47頁），
    故此部分客觀事實，足堪認定。
2 、至被告雖以前詞置辯。然:
⑴、證人即告訴人郭樹仁於審理時結證:我是被告的妹婿，推車是
    我過世的岳父買的，一直放在臺南市○○區○○00號，岳父過世
    後就留給我岳母和家人使用。我和我太太、岳母在107年之
    前就住在木柵59號，被告也曾經住在木柵59號一段時間，但
    因為他吸食強力膠，所以我就把被告趕出去，被告離開後，
    曾回來偷拿推車，後來被我岳母在被告住處東山市場裡找到
    ，岳母有跟被告說推車不是他所有，因為被告當時住在附近
    ，時常會來我們家，警察說要分內外，我們才會做圍籬，防
    止被告來亂等語（本院卷第105至112頁）；證人即被告母親
    尤宜屏於審理時結證:我在臺南市○○區○○00號住約20年了，
    被告曾經拿過好幾次推車，推車是我再婚的先生20幾年前買
    的，他生前沒有表示推車要給被告或給被告使用，我再婚的
    先生過世後，推車就一直由我們保管，被告知道推車不是他
    所有，本件案發前，被告已經到我們住處拿過好幾次推車了
    ，之前都有拿回來還，但設圍籬之前最後一次，被告拿走推
    車沒有還，我們有報警，警察說要設圍籬分內外，我們這時
    才設置圍籬，推車通常放圍籬內車庫旁，我們目的就是不要
    讓被告進去，設圍籬前就有跟被告說推車不是他的，不能自
    己拿去用等語（本院卷第358至363頁）。核諸上開證人郭樹
    仁、尤宜屏所證，可知本案推車係證人尤宜屏再婚之配偶生
    前所購買，且一直保管放置在臺南市○○區○○00號，證人郭樹
    仁、尤宜屏於本件案發前即曾因被告擅自取走推車而明確告
    知被告該推車非其所有，並於住家大門設置圍籬區隔，以防
    被告擅自進入住家。而本案推車於案發當天確實擺放在告訴
    人郭樹仁住處停車處，被告係推倒圍欄後入內自行取走，此
    亦有監視器錄影畫面截圖照片可參（警卷二第43至47頁）。
    被告復坦承其於本件案發時已未居住上址（本院卷第368頁
    、370頁）。準此，被告於案發前既然業經證人尤宜屏告知
    該推車之所有權歸屬，當知悉非其可任意取用，且案發時被
    告已未居住上址，上址復經證人郭樹仁以圍欄區隔內外，以
    防被告隨意入侵，本案推車又係放置在證人郭樹仁住家圍欄
    內之停車處，客觀上該推車即在告訴人郭樹仁之管領使用範
    圍。被告為一智慮正常之成年人，對此實難諉稱不知，其竟
    仍以推倒圍欄未經許可之方式非法入侵該處，擅自取走推車
    供己使用，顯已破壞告訴人郭樹仁對於該推車之持有支配關
    係，而將該推車移置於自己實力支配之下，自屬竊取告訴人
    財物之行為。被告對於上開推車非其所有一情有所認識，仍
    決意為上述行為，其主觀上具有不法所有意圖及竊盜犯意，
    亦甚明確。
⑵、又被告雖稱該推車係其所有並遭放置在告訴人郭樹仁住處，
    其僅取回自己物品云云。然該推車之所有權歸屬及推車放置
    處即臺南市○○區○○00號設置圍欄之前後緣由，業經證人郭樹
    仁、尤宜屏證述如前；而本案推車始終均係放置在臺南市○○
    區○○00號郭樹仁住處，被告亦不諱言先前即有多次取走推車
    並再放回郭樹仁住處之舉，本案原亦打算放回原處，僅因遭
    警查獲而不及放回等情在卷（本院卷第369頁、第364頁），
    則倘該推車確係被告個人所有物品，衡情，其應無屢屢取走
    後又放回原址之必要；況被告於案發時已未居住○○市○○區○○
    00號，倘其本案僅係入內取回自己之物品，又豈會萌生再將
    推車放回原處之意念?甚且，倘本案推車係被告所有且遭證
    人郭樹仁不告而取、任意取走並放置上址保管，則被告知悉
    該情後，又豈會毫無任何尋求國家公權力介入之舉措?反而
    係趁上址無人在場之際，擅自取走推車並仍有意再將推車放
    回證人郭樹仁住處?實令人匪夷所思。是被告空言陳稱其為
    推車所有人及所辯上情，顯與常情及本件客觀事證不符，尚
    難採信。
3 、本件被告明知其非推車所有人，仍未經同意，擅自推倒、破
    壞臺南市○○區○○00號圍欄後，侵入他人住宅竊取本案推車等
    情，事證明確，堪以認定。被告前揭所辯，洵非可採。
三、論罪科刑:
㈠、核被告就犯罪事實一所為，係犯刑法第320條第1項之竊盜罪
    。
㈡、按刑法第321條第1項第2款所謂「毀越」，係指毀損及踰越；
    「安全設備」係指依社會通常觀念足認為防盜之設備而言。
    查告訴人郭樹仁本案住處設置之圍欄，具有防護盜賊之功能
    ，此有監視錄影照片附卷可查（警卷二第45頁），當屬安全
    設備，被告推倒該圍欄後，踰越入內竊取本案推車，已明顯
    破壞圍欄之防閑功能。是核被告就犯罪事實二所為，係犯刑
    法第321條第1項第1款、第2款之踰越安全設備侵入住宅竊盜
    罪。
㈢、又本案因檢察官於起訴書中，就被告構成累犯之事實及應加
    重其刑之事項，並未主張且未指出任何證明之方法，且檢察
    官當庭就此亦未作主張，本院爰不職權調查、認定被告是否
    構成累犯以及有無依累犯規定加重其刑之必要，但仍依刑法
    第57條第5款規定，將被告可能構成累犯之前科、素行資料
    列為本案犯行之量刑審酌事由，而對被告所應負擔之罪責予
    以充分評價（最高法院110年度台上大字第5660號裁定意旨
    參照），併此敘明。
㈣、爰審酌被告不思以正途賺取金錢及獲取所需，而竊取他人之
    背包及踰越安全設備侵入住宅竊取他人之推車，顯然缺乏對
    他人財產權應予尊重之觀念，所為不僅造成他人財產損失及
    生活不便，更危害社會治安，實屬不該；兼衡被告就犯罪事
    實一竊取背包部分，始終坦認犯行，態度尚可，惟就犯罪事
    實二竊取推車部分，飾詞否認，態度不佳，難見悔意；另考
    量被告所竊背包及其內財物價值共計6900元，所竊推車價值
    約1000元，各造成被害人蘇煜勛、告訴人郭樹仁之財產上損
    失，被告迄今尚未與各該被害人、告訴人和解；被告前有多
    次竊盜、偽造文書、侵占等犯罪前科，有臺灣高等法院被告
    前案紀錄表在卷可參，素行不佳；其自陳為國小肄業之教育
    程度，未婚，無子女，前從事臨時工，經濟勉持之家庭生活
    狀況等一切情狀，分別量處如主文所示之刑，並就得易科罰
    金部分，諭知其折算標準，以資懲儆。
四、沒收之說明：　　
㈠、被告就犯罪事實一所竊得之財物，均屬其犯罪所得，除身分
    證1張外，其餘背包、皮夾、健保卡、機車駕照、東山區農
    會提款卡、學生證、藍芽耳機含保護套、充電線、鑰匙等物
    ，均經警方扣案並由被害人蘇煜勛領回，此有贓物認領保管
    單在卷可參（警卷一第33頁），爰不再宣告沒收。至被告同
    時竊得之被害人蘇煜勛身分證1張，因係個人專屬之物，經
    掛失、補發後，原證件即失其功用，且該證件客觀財產價值
    低微，若予沒收，顯然欠缺刑法上之重要性，爰依刑法第38
    條之2 第2 項之規定，亦不予宣告沒收或追徵。
㈡、被告就犯罪事實二所竊得之直立推車1台，亦屬其犯罪所得，
    惟該推車業經警方查扣並由告訴人郭樹仁領回，有贓物認領
    保管單在卷可參（警卷二第37頁），亦不予宣告沒收。
據上論斷，應依刑事訴訟法第299 條第1 項前段，判決如主文。
本案經檢察官蘇榮照提起公訴，檢察官陳擁文、蘇烱峯到庭執行
職務。
中　　華　　民　　國　　111 　年　　11　　月　　14　　日
　　　　　　　　　刑事第十一庭  法　官　陳嘉臨
以上正本證明與原本無異。
如不服本判決應於收受本判決後20日內向本院提出上訴書狀，並
應敘述具體理由。其未敘述上訴理由者，應於上訴期間屆滿後20
日內向本院補提理由書狀（均須按他造當事人之人數附繕本）「
切勿逕送上級法院」。 
　　　　　　　　　　　　　　　　書記官　楊意萱　　　　　
中　　華　　民　　國　　111 　年　　11　　月　　14　　日
附錄法條:
中華民國刑法第320條
意圖為自己或第三人不法之所有，而竊取他人之動產者，為竊盜
罪，處5年以下有期徒刑、拘役或50萬元以下罰金。
意圖為自己或第三人不法之利益，而竊佔他人之不動產者，依前
項之規定處斷。
前二項之未遂犯罰之。
中華民國刑法第321條
犯前條第1項、第2項之罪而有下列情形之一者，處6月以上5年以
下有期徒刑，得併科50萬元以下罰金：
一、侵入住宅或有人居住之建築物、船艦或隱匿其內而犯之。
二、毀越門窗、牆垣或其他安全設備而犯之。
三、攜帶兇器而犯之。
四、結夥三人以上而犯之。
五、乘火災、水災或其他災害之際而犯之。
六、在車站、港埠、航空站或其他供水、陸、空公眾運輸之舟、
    車、航空機內而犯之。
前項之未遂犯罰之。